【裁判字號】    98,抗,1045
【裁判日期】    981015
【裁判案由】    聲請減刑
【裁判全文】
臺灣高等法院刑事裁定                  98年度抗字第1045號
抗  告  人    臺灣臺北地方法院檢察署檢察官
受  刑  人    甲○○
上列抗告人因聲請減刑案件，不服臺灣臺北地方法院中華民國98
年9月18日裁定（98年度聲減字第101號），提起抗告，本院裁定
如下：
    主  文
原裁定撤銷，發回臺灣臺北地方法院。
    理  由
一、原裁定略以：
（一）聲請意旨略以：受刑人甲○○因行使偽造私文書罪，經原
      審於民國（下同）96年5月8日以95年度訴字第475號（偵
      查案號：臺灣臺北地方法院檢察署94年度偵字第15380號
      ），判處有期徒刑4月確定在案。因受刑人前開最後犯罪
      時間為「87年10月29日」，係於96年4月24日以前，合於
      減刑條件，聲請予以減刑等語。
（二）按依本條例應減刑之罪，已經判決確定尚未執行或執行尚
      未完畢者，由檢察官或應減刑之人犯聲請最後審理事實之
      法院裁定之，中華民國九十六年罪犯減刑條例（下稱減刑
      條例）第8條第1項規定甚明。依該規定反面解釋，如已執
      行完畢者，自不得予以減刑。
（三）經查：本件受刑人所犯上開行使偽造私文書罪，業經受刑
      人於97年6月24日易科罰金執行完畢，此有本院被告前案
      紀錄表、原審公務電話紀錄在卷可稽，茲該罪既已執行完
      畢，而非「尚未執行」或「執行未完畢」者，揆諸前開規
      定，自不得減刑。聲請人之聲請，於法不合，應予駁回。
二、抗告意旨略以：減刑條例第8條規定意旨應解釋為本條例施
    行日即96年7月16日前已經執行完畢者，即無減刑之實益及
    必要，如於本條例施行之日前尚未執行完畢者，縱後來已經
    執行完畢，亦應獲減刑之寬典，再者，國家行政應以誠實信
    用之方法，保護人民正當合理之信賴，本件檢察機關理應聲
    請減刑，漏未聲請減刑，雖已易科罰金執行完畢，但顯對受
    刑人不利，為受刑人利益計算，應對受刑人予以減刑，原審
    裁定誤認本條例之立法精神而駁回減刑之聲請，顯有違誤等
    語。
三、按減刑條例應減刑之罪，已經判決確定尚未執行或執行未完
    畢者，由檢察官或應減刑之人犯聲請最後審理事實之法院裁
    定之，為該條例第8條第1項所明定。易言之，聲請減刑，以
    應減刑之罪已判決確定，而於減刑條例施行之日即96年7 月
    16日，尚未執行或執行未完畢者為限，如於該條例施行之前
    ，其刑已執行完畢者，即無再予減刑之可言（最高法院97年
    度臺非字第20號判決、81年臺抗字第196號裁定意旨參照）
    。
四、經查：本件受刑人所犯行使偽造私文書罪，受刑人固於97年
    6 月24日易科罰金執行完畢，此有本院被告前案紀錄表、原
    審公務電話紀錄（原審卷第6頁）在卷可稽，茲該罪於減刑
    條例施行之日即96年7月16日，尚未執行，是否即與減刑條
    例第8條之規定不合，尚非無推求之餘地。原審以檢察官聲
    請裁定減刑係在受刑人97年6月24日易科罰金執行完畢後，
    逕予駁回，未予說明在減刑條例施行日，受刑人所犯行使偽
    造私文書罪，尚未執行完畢之情形，何以與減刑條例第8條
    之規定不符？抑或應依法予以減刑？檢察官抗告意旨執此指
    摘原裁定不當，為有理由，應由本院將原裁定撤銷，發回臺
    灣臺北地方法院另為適法之裁定。
據上論斷，應依刑事訴訟法第413條，裁定如主文。
中    華    民    國    98    年    10    月    15    日
                  刑事第五庭    審判長法  官  高明哲
                                      法  官  林洲富
                                      法  官  高玉舜
以上正本證明與原本無異。
不得再抗告。
                                      書記官  許雅淩
中    華    民    國    98    年    10    月    16    日


司法院資訊處製作；財團法人民間司法改革基金會備份。
